【裁判字號】    91,交自,38
【裁判日期】    920521
【裁判案由】    過失致死
【裁判全文】
臺灣臺中地方法院刑事判決                          九十一年度交自字第三八號
    自  訴  人  乙○○
    自訴代理人  甲○○律師
    被      告  丙○○
右列被告因過失致人於死案件，經自訴人提起自訴，本院判決如左：
    主  文
丙○○因過失致人於死，處有期徒刑陸月，如易科罰金，以佰元折算壹日。緩刑貳
年。
    事  實
一、丙○○於民國九十一年二月二十日上午八時四十分許，騎乘光陽機車牌號ＦＡ２
    ˍ７６８，沿台中市○○路往雙十路方向行駛，途經南京路、南京四街無號誌交
    岔路口時，應注意且能注意卻疏未注意應減速慢行，做隨時停車之準備，且疏未
    注意車前狀況，並隨時採取必要之安全措施，而以時速三、四十公里之時速，行
    駛於快車道，適自訴人之父侯進財騎乘牌號ＨＨˍ９８０８號重型機車，後載自
    訴人之母侯黃招英，由南京四街左轉南京路，亦疏未注意行經無號誌路口，由支
    道駛出左轉，應讓行駛幹道的丙○○機車先行，而貿然前行，致兩車碰撞肇事，
    肇致被害人侯黃招英左側脛骨近端粉碎性骨折，因被害人侯黃招英罹有冠狀動脈
    疾病，經接受骨折開放性復位術併發急性心肌梗塞，延至九十一年二月廿二日因
    車禍致生死亡。丙○○於肇事後即向警報案接受偵訊並坦承肇事，對於未發覺之
    罪自首而接受裁判。
二、案經被害人侯黃招英之子乙○○向本院提起自訴。
    理  由
一、右開事實，業據被告丙○○坦承不諱，核與自訴人指訴情節相符，並有台中市○
    ○○道路交通事故調查表、肇事現場圖、診斷證明書各乙紙、相片四張等在卷可
    資佐證，被害人侯黃招英確因本件車禍受傷死亡，亦經本院向私立中國醫藥學院
    附設醫院函查明確，有該院覆函、死亡證明書及病歷在卷可憑。
二、按汽車行駛至無號誌之交岔路口，應減速慢行，作隨時停車  之準備；汽車行駛
    時，駕駛人應注意車前狀況，並隨時採取必要之安全措施；道路安全規則第九十
    三條第一項第三款、第九十四條第三項分別定有明文。被告丙○○駕駛機車行經
    交岔路口，自應注意上開規則，且依其狀況，又非不能注意，竟疏不注意為之，
    被告丙○○雖辯稱：係侯進財由支線駛出左轉未暫停讓丙○○之幹道直行車先行
    ，致肇本件事故，惟依被告丙○○自承於看見侯進財之機車時雙方僅距約一公尺
    之情，被告丙○○顯有行經無號誌之交岔路口，未減速慢行，作隨時停車之準備
    及注意車前狀況，並隨時採取必要之安全措施之過失；縱對方亦與有過失，惟此
    並不影響被告過失之認定。況本件經送請台灣省台中市區車輛行車事故鑑定委員
    會鑑定及台灣省汽車肇事覆議鑑定委員會覆議結果，亦均認侯進財駕駛重機車行
    經無號誌岔路口，由支道駛出左轉未讓幹道車先行，為肇事主因。被告丙○○駕
    駛重機車行經無號誌岔路口，未減速慢行且未注意車前狀況，為肇事次因，有鑑
    定意見書及覆議函可稽，益證被告之行為有過失，而被告之過失行為與被害人之
    死亡間具有相當因果關係，被告之犯行洵堪認定。
三、核被告丙○○所為係犯刑法第二百七十六條第一項之罪，被告於肇事後犯罪未發
    覺前，向警自首，有警局談話紀錄可稽，並接受裁判，應依法減輕其刑。爰審酌
    被告過失程度之輕重、被害人侯黃招英之夫侯進財亦應負過失責任、被告肇事後
    態度、及肇事後被告已與被害人家屬達成民事和解（參卷附和解協議書）並賠償
    損害等一切情狀，量處如主文所示之刑，並諭知易科罰金之折算標準。又查被告
    前未曾受有期徒刑以上刑之宣告，有台灣高等法院被告全國前案紀錄表在卷可按
    。被告因過失致犯本罪，其經此教訓，當知謹慎而無再犯之虞，本院認所宣告之
    刑，以暫不執行為宜，爰併宣告緩刑二年，以勵自新。
據上論斷，應依刑事訴訟法第三百四十三條、第二百九十九條第一項前段、刑法第二
百七十六條第一項、第六十二條前段、第四十一條第一項前段、第七十四條第一款，
罰金罰鍰提高標準條例第一條前段、第二條前段，判決如主文。
中      華      民      國      九十二      年    五    月    二十一    日
                            台灣台中地方法院交通法庭
                                        法  官  王  靜  秋
右正本證明與原本無異。
如不服本判決，應於送達後十日內向本院提出上訴狀（須附繕本），上訴於台灣高等
法院台中分院。
                                        書記官
中      華      民      國      九十二      年    五    月    二十一    日
附錄論罪科刑法條
刑法第二百七十六條第一項
    因過失致人於死者，處二年以下有期徒刑、拘役或二千元以下罰金。


司法院資訊處製作；財團法人民間司法改革基金會備份。
